臺灣臺中地方法院刑事判決　　　　　　　　　　　　九十三年度易字第二三一六號
　　公　訴　人　臺灣臺中地方法院檢察署檢察官
　　被　　　告　戊○○
　　　　　　　　丁○○
　　共　　　同
　　選任辯護人　汪紹銘律師
右列被告因竊盜案件，經檢察官提起公訴（九十三年度偵字第七三九六號、第一四九
八一號），本院判決如左：
    主  文
戊○○連續竊盜，累犯，處有期徒刑伍月，如易科罰金，以參佰元折算壹日。
丁○○無罪。
    事  實
一、戊○○前於民國八十六年間，因違反商標法案件，經本院於八十六年十二月三十
    一日以八十六年度易字第六七二八號判決判處有期徒刑三月，於八十七年二月五
    日確定，嗣於八十七年三月十八日易科罰金執行完畢。戊○○與丁○○前為彰化
    縣國立永靖高工電工科同學，二人於九十年十二月六日以丁○○名義向曾太安承
    租臺中市○○區○○路八號一樓至三樓房屋，而於九十一年一月間起經營「碳烤
    王台式碳烤店」，由戊○○擔任負責人。適有甲○○於九十年十二月間在同址向
    曾太安承租之臺中市○○區○○路六號房屋，比鄰上開「碳烤王台式碳烤店」（
    下稱「八號店」）經營「翔鳳日式餐飲店」（下稱「六號店」），二店均在精誠
    路六號與八號集合式大樓八樓屋頂加設儲水槽蓄水備用。詎戊○○為減少其店內
    水費支出，竟基於意圖為自己不法所有之概括犯意，於九十一年四月間起，在上
    開集合式大樓八樓屋頂，私自在甲○○所設儲水槽直立排氣水管下方鑿孔橫接水
    管至其所有之儲水槽直立排氣水管，並將槽內浮水球拉長調低槽內水位，利用水
    性就低之原理，使甲○○儲水槽內之自來水流至其所有之二只儲水槽內，連續以
    此方式竊取甲○○儲水槽內之自來水供其店內使用，迄九十三年二月十三日中午
    十二時許，甲○○至該大樓屋頂檢視儲水情形始查悉上情。
二、案經甲○○訴由臺中市警察局第六分局報請臺灣臺中地方法院檢察署檢察官偵查
    起訴。
    理  由
壹、被告戊○○部分：
一、訊據被告戊○○固供承伊與丁○○前為彰化縣國立永靖高工電工科同學，二人自
    八十五年起，在丁○○向曾太安承租之房屋經營生意，嗣於九十一年一月間改為
    經營「八號店」，並由伊擔任負責人，告訴人甲○○於九十年十二月間在同址向
    曾太安承租房屋，比鄰「八號店」經營「六號店」，二店均在精誠路六號與八號
    集合式大樓八樓屋頂加設儲水槽蓄水備用，伊知道「八號店」儲水槽與「六號店
    」儲水槽有水管相連接，並將「八號店」儲水槽內浮水球拉長調低槽內水位之事
    實，然矢口否認有何竊盜犯行，暨其選任辯護人辯稱：「八號店」與「六號店」
    儲水桶間之水管並非伊所私接，苟要以連接水管竊取隔鄰儲水桶自來水，只要以
    橡膠軟管連接雙方儲水桶下方排水孔之水管開關即可，並得隨時拆裝，不至留下
    犯罪證據；二家店之儲水桶間有相連接之水管，在儲水桶內浮球高度隨時變動下
    ，應考慮雙方集中用水時間為何，不應以一方用水量較大即推測有盜接水管之動
    機；被告戊○○雖為減少樓下馬達打水次數，調低儲水桶內浮球高度，致使「八
    號店」九十二年一月份及三月份偏低到不合理之狀態，但九十二年五月份至十一
    月份被告戊○○水費即又恢復到正常合理之額度，顯見相連接之水管是在關閉狀
    態，苟被告戊○○確有竊水犯行，應不至隨意開啟開關，以免水費不穩定變動遭
    告訴人察覺；依卷附之二家店歷次水費收據計算二家店合理之水費顯示，「八號
    店」係因被告戊○○於九十一年九月間改變經營型態，客源大增導致用水量較大
    ，且於客源穩定期間，「八號店」之水費在合理範圍內，九十一年十一月份、九
    十二年五月份至十一月份繳費期間，二家店之儲水桶相連接之水管可能在關閉的
    狀態之下，僅九十二年一月份、三月份、九十三年一月份繳費期間，偏低於合理
    水費，在相連接之水管可能在開啟的狀態之下，被告戊○○有使用到告訴人的水
    ；告訴人多次請水電工檢查均無水管漏水情形，應係告訴人除營業時間用水外，
    其他時間之用水量，有其他不正常之情形存在，而且是人為所控制，告訴人水費
    在九十二年七月份之前，即長期不合理之偏高，且有巨大落差，則在客源並無大
    量增加之情形下，水費幾度暴漲，告訴人應可察覺，在此之前，被告戊○○亦有
    告知告訴人水管連接情事；告訴人在知悉二家店儲水桶有水管連接之後，從九十
    二年十一月起，不尋常之大量用水，其動機應該是在製造其儲水塔之自來水係遭
    被告戊○○盜用之假象，告訴人水費暴漲，應係告訴人大肆揮霍用水使然云云。
    經查：
（一）右揭事實，迭據告訴人於偵審中指訴綦詳，證人即水電業者黃鼎軸於警詢時證
      稱：伊於九十三年二月十三日十三時許，在臺中市○○區○○路六號八樓頂，
      因告訴人發現水費異常，要伊前來查看，而發現告訴人的水塔遭人偷接管線至
      隔壁水塔遭人竊水，經伊現場查看，告訴人水塔底部多出一條水管連接到隔壁
      的水塔，因為告訴人表示她只有一個水塔，那麼告訴人的水塔應該是獨立使用
      ，不該出現底部連接至隔壁水塔的管線，明顯遭隔壁偷接管線，告訴人說隔壁
      水塔是被告戊○○在臺中市○○區○○路八號所開的「碳烤王」所有等語（見
      偵字第七三九六號卷第九頁警詢筆錄），並經檢察官會同臺灣省自來水股份有
      限公司工程人員許文章、水錶稽核人員陳福廷、告訴人及被告二人前往履勘現
      場，履勘情形如下：「（一）告訴人與被告所有之二只大型儲水槽，前後併立
      ，被告另購置之小型儲水槽在其大型儲水槽側，被告所有之大型儲水槽與告訴
      人所有之大型儲水槽間有水管相通，相通的水管上載有『Ｍ登錄字號0000
      0000θ２００１、１１、２２』。（二）另告訴人與被告各自掀起大型儲
      水槽蓋，告訴人水槽內浮球掛線較短，桶內水位較高，被告儲水槽浮球掛線較
      長，水位較低。（三）被告大型儲水槽與小型儲水槽確有水管相通。（四）至
      一樓查看電錶，告訴人與被告使用之自來水均先經過水錶計量後，經由馬達加
      壓抽運至頂樓水塔或儲水槽內儲存，再由頂樓儲水設備以管線連接至樓下使用
      。（五）被告後院所設之儲水槽經擺動浮球後，水錶指針亦跳動，故樓下儲水
      槽的水係經水錶後直接通到樓下儲水槽內。（六）被告頂樓大型儲水槽與小型
      儲水槽相連之水管上載有『Ｅ管00000000  00ｍｍ×４Ｚ  000
      0000000000導電線用』。」，有履勘現場筆錄一份及現場照片十八
      張等件附卷可稽（見同上偵查卷第九五頁、第一四頁至第一五頁、第一０六頁
      至第一０八頁），並經被告戊○○供承在卷。是「六號店」與「八號店」所用
      之儲水槽確有如履勘情形所示相通之水管連接無訛，且各該儲水槽與其內之浮
      球及水錶作動情形均如上述。
（二）鑑定證人許文章於履勘現場後復結證稱：上開水塔間以連接水管方式竊水，就
      工程施作技術是可行的，只要利用水塔內浮球高度不同，讓水位高一方之水流
      向低水位即可，被告樓下加設之水塔注入之水有經過水錶，本件被告及告訴人
      使用之水均先經過樓下水錶後加壓至樓上水塔再使用等語，鑑定證人陳福廷亦
      結證稱：只要兩水塔有設備相連，利用水塔內浮球高低不同之原理，該二水塔
      間連接水管即可竊水，此種技術只要稍具水電知識都會，以上所述互接水管方
      式會造成一方之水費可減省；二家店的水錶及供水情形皆正常，沒有漏水等語
      （見同上偵查卷第九六頁至第九七頁、第一四一頁訊問筆錄），徵諸前揭履勘
      現場筆錄記載事項暨證人許文章及陳福廷前揭結證內容得悉：被告戊○○與告
      訴人所使用之自來水均先經預設水管流經自宅水錶計費，再由其等自行利用馬
      達加壓送至頂樓儲水槽或水塔蓄儲備用，而利用水塔內浮球高低不同的情形，
      以降低槽內水位連接他槽之方式，技術上確可因水性就低之原理接引他槽自來
      水而減少自來水費。被告戊○○復供承其有將其儲水槽內的浮球拉長，知道二
      家店的儲水槽有水管相連接，並曾啟閉其上之開關等事實（見同上偵查卷第五
      頁警詢筆錄、第九八頁訊問筆錄、本院卷第六五頁準備程序筆錄、第一二六頁
      、第一二八頁審判筆錄），參以被告戊○○前具職業學校電工科之學經歷，對
      於上開技術、原理自應知之甚稔，對其將儲水槽內浮球拉長後，造成「六號店
      」之儲水槽內的水，經過相連接之水管流至「八號店」所用之儲水槽之事實，
      應有所認知。
（三）況依卷附「六號店」、「八號店」於前揭期間之水費單據按序記載水費所示：
      六號店為「九十一年一月份、一百二十六元；三月份、二千一百二十五元；五
      月份、六千四百二十四元；七月份、六千一百六十元；九月份、五千四百二十
      七元；十一月份、三千九百六十三元；九十二年一月份、一萬零一百五十五元
      ；三月份、一萬二千八百十四元；五月份、五千三百零二元；七月份、二千六
      百零九元；九月份、六千一百七十七元；十一月份、一萬零九百七十四元；九
      十三年一月份、八千二百四十七元；三月份、二千五百九十八元」、八號店為
      「九十一年一月份、五百四十元；三月份、一千三百三十七元；五月份、六百
      六十二元；七月份、八百三十元；九月份、一千三百三十七元；十一月份、三
      千七百二十八元；九十二年一月份、一千七百八十三元；三月份、二百四十七
      元；五月份、四千一百三十八元；七月份、四千九百七十一元；九月份、三千
      四百二十五元；十一月份、四千一百九十八元；九十三年一月份、一千一百七
      十九元；三月份、四千一百零一元」（見同上偵查卷第七三九六號卷第一七頁
      至第二八頁、第七三頁至第七五頁、第一一五頁至第一一九頁、第一二三頁至
      第一三０頁、第一三五頁至第一三六頁），於九十一年五月份至九十三年三月
      份止，該二店水費確有如上所示之消長，且多係「八號店」偏低於「六號店」
      ，申言之，即被告戊○○所經營之「八號店」省卻較多的水費，核與前段所認
      對於該二店儲水槽之既有情狀操作結果相符，被告戊○○為「八號店」負責人
      ，身繫該店經營良窳自負盈虧，關於用水成本本應錙珠計較加以管控，對於前
      段所認「六號店」儲水槽內的水流至「八號店」儲水槽等事實導致上開水費結
      果當有所認識，被告戊○○於本院審理中復供稱：因為伊已經將連接水管上的
      開關關掉，所以這樣做告訴人水塔的水不會流過來等語（見本院卷第一二六頁
      審判筆錄），是則被告戊○○對於其將浮球拉長後，告訴人水塔的水在其未將
      連接水管上的開關關掉之情形下，會流至其水塔內之事實顯然知之甚詳，其事
      後諉稱拉長浮球係為避免樓下的水不停地抽到樓上，沒有以此方式竊水，不知
      自來水費云云，不足採信。
（四）被告戊○○雖辯稱於九十一年七、八月間始至頂樓裝水塔，發現有水管相連接
      後，並向當時管理員己○○反應云云，並據證人己○○證述在卷（見本院卷第
      一一二頁審判筆錄），然查，證人己○○證述縱係屬實，但僅得證明證人己○○被告知此事，尚與被告戊○○何時確悉無涉，況證人己○○復證稱：其聽聞
      被告戊○○向其反應此事後，並沒有向告訴人、社區總幹事或房東反應此事，
      其只負責大樓安全，不負責水塔事情，也不知道為何被告戊○○要向其說此事
      ，也沒有說要如何處理等語（見本院卷第一一六頁至第一一七頁審判筆錄），
      尚難以證人己○○之證述為何有利被告戊○○之認定。徵諸前揭履勘現場筆錄
      記載情形（一）所示：橫向連接被告戊○○與告訴人儲水槽之水管上所載之「
      Ｍ登錄字號00000000θ  ２００１、１１、２２」一節，其中登錄字
      號部分為該水管之型號尺寸，至「２００１、１１、２２」則為水管之出廠日
      期，業經證人黃鼎軸證述在卷（見同上偵查卷第一四二頁），是以將該二店之
      儲水槽間施作連接水管之時應為九十年十一月製造日期後之不詳時日。惟以前
      揭水費單據所示，「六號店」之水費自九十一年五月份起，較之於前次即三月
      份，從原來的二千一百餘元明顯增加至六千四百餘元，在此之前，並無明顯增
      加，而以自來水費係以二個月份為一次計費單位之方式推知，應認「六號店」
      儲水槽內之水於九十一年四月間即開始遭竊，公訴意旨推認係自九十一年一月
      間起為之，核該月份水費單據僅一百餘元，尚難認有遭竊之表徵。迄告訴人於
      九十三年二月十三日委請證人黃鼎軸前來查看並於翌日報警處理後，證人黃鼎
      軸亦證述於前揭時、地前往察看始發覺上情如前（一）段所述，「六號店」於
      九十三年三月份水費，即從尚未察覺時之前次即九十三年一月份水費八千二百
      餘元，陡降至二千五百餘元，而有明顯之下降幅度，並與九十一年三月份之水
      費相近，期間自九十一年三月起至九十三年一月止，除九十二年七月份外，「
      八號店」每次水費均低於「六號店」，二者自來水費相差甚曾達二百三十五元
      與一萬餘元之距。承前（二）、（三）段所認定之事實，佐以證人曾太安於警
      詢時證稱：被告丁○○自九十一年一月一日至九十三年十二月三十一日止承租
      該精誠路八號一樓至三樓，伊從未使用該房屋，亦未於屋頂加裝儲水槽或水管
      等語（見同上偵查卷第一一頁警詢筆錄），核與卷附之租賃契約書相符（見同
      上偵查卷第二九頁至第三六頁），被告戊○○亦供承其為「八號店」之負責人
      ，則該「八號店」所在房屋於前段期間，確由被告戊○○占有使用亦明。綜上
      ，應認被告戊○○自九十一年四月份起至九十三年二月十三日止，透過前揭方
      式自告訴人之儲水槽引流入他人自來水供己使用，苟非被告戊○○將「六號店
      」與「八號店」之儲水槽間以水管連接並調整後者儲水槽之浮球長度，告訴人
      實無可能在二家同屬餐飲業之競爭情形下，無端蒙受水費損失長達近二年，被
      告戊○○雖辯稱係告訴人將水管上的開關時開時關，蓄意大量用水誣指被告，
      惡意設局使然云云，並無事實依據，容係推測之詞，不足採信。
（五）再依被告二人及證人即「八號店」員工江軒瑋、許純瑛於偵查中所陳：被告等
      於九十一年一月於精誠路八號改營上開碳烤店，其承租面積與告訴人相同，一
      、二樓作為營業處所，三樓供被告丁○○與另名友人起居之用，該店採自助並
      以計次論價方式消費，店內來客人潮較隔壁告訴人於九十年十二月所經營之「
      翔鳳日式餐飲店」較多，店裡生意很好，比告訴人生意好很多等語（見同上偵
      查卷第一三一頁、第一三二頁答辯狀及第一四０頁、第一四二頁訊問筆錄），
      較之告訴人供稱：伊所經營之「翔鳳日式餐飲店」係以套餐方式計價，客人較
      被告經營之碳烤店較少，伊店內僅有一樓供作客人用餐場地，二樓作為廚房，
      三樓供伊夫妻二人起居之用等情（見同上偵查卷第一四一頁訊問筆錄），是則
      ，被告戊○○所經營之「八號店」店內客人既多於告訴人店內來客甚多，則清
      洗碗盤、食材或供客飲食之用水量勢應多於告訴人店內所需，再衡以卷附該二
      店自九十一年起之電費明細（詳見同上偵查卷第一四八頁至第一五六頁、第一
      六二頁至第一六四頁），被告戊○○一樓店址之用電量高於告訴人上開餐飲店
      至鉅，甚有時高達告訴人電費二倍有餘，是則被告戊○○所營「八號店」所應
      繳自來水費應高於告訴人之上開餐飲店，始屬相當，依「六號店」及「八號店
  」同時段之水、電費單據所示費用消長情形，即「八號店」水費較「六號店」
      低、電費卻較「六號店」高，兩相對應並不一致，尚與經營常情悖離，被告戊○○辯稱未自告訴人儲水槽竊水供己使用云云，亦與上情有違，實無足採。被
      告戊○○所營「八號店」之儲水槽與告訴人所設儲水槽間設有水管相連，其水
      位確因浮球長度及水位就低原理低於告訴人槽內水位，而告訴人店內所須用水
      量既顯少於被告戊○○店內所需，然繳交之自來水費卻高於被告戊○○，益徵
      該相通之水管確將告訴人之自來水引入被告戊○○之儲水槽內，其有為自己不
      法所有之意圖甚明。
（六）被告戊○○暨其選任辯護人雖援引卷附「六號店」及「八號店」自九十一年間
      至九十三年間之歷次（每二月計費一次）水費收據，佐以其自陳之經營狀況，
      一再推估其所謂合理水費額度若干，再藉此推估連接該二家店儲水桶之水管開
      關於何段期間內是否在啟閉之狀態下，復推估何段期間應係告訴人大肆揮霍用
      水，告訴人應於何時即已發現水費異常等情（見選任辯護人於九十三年十二月
      九日及九十四年三月三十一日提出之辯論意旨狀），惟查，經本院依職權傳訊
      負責該用水區域的臺灣省自來水股份有限公司第四區管理處臺中服務所之承攬
      抄錶業務人員辛○○、庚○○及承辦複查業務人員乙○○、丙○○等（見本院
      卷第一八九頁至第一九一頁）均到庭結證稱：無法計算出該二家店每二月平均
      用水度數為何等語（見本院九十四年三月三十一日審判筆錄第五頁至第六頁）
      ，且依卷附「六號店」、「八號店」於前揭期間之水費單據依序記載：六號店
      為「九十一年一月份、一百二十六元；三月份、二千一百二十五元；五月份、
      六千四百二十四元；七月份、六千一百六十元；九月份、五千四百二十七元；
      十一月份、三千九百六十三元；九十二年一月份、一萬零一百五十五元；三月
      份、一萬二千八百十四元；五月份、五千三百零二元；七月份、二千六百零九
      元；九月份、六千一百七十七元；十一月份、一萬零九百七十四元；九十三年
      一月份、八千二百四十七元；三月份、二千五百九十八元；五月份、一千八百
      十三元；七月份、二千一百二十五元；九月份、二千零八十元；十一月份、二
      千八百三十二元」、八號店為「九十一年一月份、五百四十元；三月份、一千
      三百三十七元；五月份、六百六十二元；七月份、八百三十元；九月份、一千
      三百三十七元；十一月份、三千七百二十八元；九十二年一月份、一千七百八
      十三元；三月份、二百四十七元；五月份、四千一百三十八元；七月份、四千
      九百七十一元；九月份、三千四百二十五元；十一月份、四千一百九十八元；
      九十三年一月份、一千一百七十九元；三月份、四千一百零一元；五月份、三
      千二百八十元；七月份、三千八百四十八元；九月份、三千八百十八元；十一
      月份、四千一百二十五元」（見偵字第七三九六號卷第一七頁至第二八頁、第
      七三頁至第七五頁、第一一五頁至第一一九頁、第一二三頁至第一三０頁、第
      一三五頁至第一三六頁、本院卷第一八０頁至第一八四頁），前揭單據顯示該
      二店上開期間不同時段所示水費差異性極大，難以從中求得單一平均用水額度
      為所有時段之基準，或以不同年度相當月份作類比，再者前揭辯論意旨復未據
      提出其他積極證據佐證其推論事項，該二店平均用水度數既無從推知，則辯論
      意旨所謂合理用水或水費範圍若干云云，容係推測，洵非有據，其後續推論事
      項復係基於上開推測事項而為之，亦乏事實根據，均非有據。
    綜上所述，被告戊○○前揭所辯，均係事後飾詞卸責之詞，不足採信，本件事證
    明確，被告戊○○犯行堪予認定。
二、核被告戊○○所為，係犯刑法第三百二十條第一項竊盜罪；又其先後多次竊盜犯
    行，時間緊接，觸犯構成要件相同之罪，顯係基於概括之犯意反覆為之，為連續
    犯，應依刑法第五十六條規定，以一罪論，並加重其刑。又查被告戊○○前於民
    國八十六年間，因違反商標法案件，經本院於八十六年十二月三十一日以八十六
    年度易字第六七二八號判決判處有期徒刑三月，於八十七年二月五日確定，嗣於
    八十七年三月十八日易科罰金執行完畢，有臺灣臺中地方法院檢察署刑案資料查
    註紀錄表及臺灣高等法院被告全國前案紀錄表在卷可參，其受有期徒刑執行完畢
    後，五年以內再犯本件有期徒刑以上之罪，為累犯，應依刑法第四十七條規定遞
    加重其刑。爰審酌被告戊○○正值青壯，竟不循常規經營生意，為圖節省營業成
    本，而以前揭方式竊取告訴人用水，徒有水電專業及經營長才，卻以不正方式運
    用之，犯罪時間近約二年之久，致告訴人損失非輕，並斟酌前揭水費單據所示告
    訴人繳納水費多寡，暨被告於本院審理中仍矢口否認犯行，毫無悔意，迄未與告
    訴人達成和解，取得諒解，犯後態度未見恭允等一切情狀，量處如主文所示之刑
    ，並諭知易科罰金之折算標準，公訴人具體求刑有期徒刑一年二月，稍嫌過重。
    公訴意旨雖認被告戊○○自九十一年一月間起即著手竊盜犯行，然經本院認係自
    九十一年四月間起為之，已如前一、（四）段所述，在此之前，尚難認被告戊○○涉有此部分犯行之事證，本應諭知無罪，惟公訴人認此部分罪嫌與前揭起訴成
    罪部分犯行有連續犯之裁判上一罪關係，爰不另為無罪之諭知，附此敘明。
貳、被告丁○○部分：
一、公訴意旨另以：被告丁○○與戊○○前為彰化縣國立永靖高工電工科同學，二人
    自民國八十五年起，共同在被告丁○○向曾太安承租之臺中市○○區○○路八號
    經營生意，嗣於九十一年一月間在同址改為經營「八號店」，該店以被告戊○○
    為負責人，被告丁○○於其內擔任店長，負責招呼外場並管理帳務，適有告訴人
    於九十年十二月間在同向曾太安承租之臺中市○○區○○路六號房屋，比鄰上開
    「八號店」經營「六號店」，二店均在精誠路六號與八號集合式大樓八樓屋頂加
    設儲水槽蓄水備用。詎被告戊○○與丁○○基於意圖為自己不法所有之犯意聯絡
    ，於九十一年一月間，共同在上開集合式大樓八樓屋頂，私自在告訴人所設儲水
    槽直立排氣水管下方鑿孔橫接水管至其所有之儲水槽直立排氣水管，並將槽內浮
    水球拉長調低槽內水位，利用水性就低之原理使告訴人儲水槽內之自來水流至其
    所有之二只儲水槽內，以此方式竊取告訴人之自來水長達二年餘。後於九十三年
    二月十三日中午十二時許，告訴人至該大樓屋頂檢視儲水情形始知上情。因認被
    告丁○○共同涉犯刑法第三百二十條第一項之竊盜罪嫌等語。
二、按犯罪事實應依證據認定之，無證據不得認定犯罪事實，刑事訴訟法第一百五十
    四條第二項定有明文。又所謂認定犯罪事實之證據，係指足以認定被告確有犯罪
    行為之積極證據而言，該項證據自須適合於被告犯罪事實之認定，始得採為斷罪
    之資料；又認定不利於被告之事實，須依積極證據，苟積極證據不足為不利於被
    告事實之認定時，即應為有利於被告之認定，更不必有何有利之證據；事實之認
    定，應憑證據，如未能發現相當確實證據，或證據不足以證明，自不能以推測或
    擬制之方法，以為裁判之基礎，最高法院二十九年度上字第三一０五號、三十年
    度上字第八一六號、四十年度臺上字第八六號判例可資參照。復按，所謂「積極
    證據足以為不利被告事實之認定」係指據為訴訟上證明之全盤證據資料，在客觀
    上已達於通常一般之人均不致於有所懷疑，而得確信被告確曾犯罪之程度，若未
    達到此一程度，而有合理懷疑之存在時，即無從為有罪之認定；而檢察官就被告
    犯罪事實，應負舉證責任，並指出證明之方法。因此，檢察官對於起訴之犯罪事
    實，應負提出證據及說服之實質舉證責任。倘其所提出之證據，不足為被告有罪
    之積極證明，或其指出證明之方法，無從說服法院以形成被告有罪之心證，基於
    無罪推定之原則，自應為被告無罪判決之諭知，最高法院七十六年度臺上字第四
    九八六號、九十二年度臺上字第一二八號判例參照。
三、公訴人認被告丁○○涉有上開竊盜罪嫌，無非係以告訴人指訴、被告二人供述及
    證人曾太安、許文章、陳福廷、黃鼎軸、許純瑛、江軒瑋之證述在卷，並有履勘
    現場筆錄、現場照片、租賃契約書、水電費單據等件附卷可稽，參以被告戊○○
    為該碳烤店負責人，被告丁○○為店長處理店內帳務，推認被告丁○○與戊○○
    二人既共同經營該店，對於上揭竊盜犯行自有犯意之聯絡與行為之分擔，為其主
    要論據。
四、訊據被告丁○○固供承其與被告戊○○前為高工同學，受僱於被告戊○○經營之
    「八號店」擔任店長一職，負責外場及店內帳務等事實，惟堅決否認有何前揭竊
    盜犯行，辯稱：伊沒有接水管竊水等語。經查，公訴人所舉上開證據暨本院前壹
    段所認定之事證雖足推認被告戊○○有為本件竊盜犯行，已如前述，然就被告戊○○所供承：其曾至頂樓連接「八號店」儲水塔間之水管，並拉長儲水塔內浮球
    等情，並無證據證明被告丁○○與被告戊○○偕同為之，或提供助力而與被告戊○○就此有何行為之分擔，被告丁○○於被告戊○○施作上開工程時是否知情，
    已非無疑；況被告丁○○僅係受僱於被告戊○○，被告丁○○亦供稱其月薪四萬
    五千元，負責招呼外場及管帳等語（見本院卷第一二九頁審判筆錄），雖足認被
    告丁○○對於店內經營之盈虧狀況亦知之甚稔，然「八號店」之實際盈虧結果應
    係由負責人即被告戊○○承擔，被告丁○○領固定月薪，並非負責人，亦無證據
    證明其係「八號店」之合夥人，其對於「八號店」之經營成本包括本案爭執之用
    水情形等之管控，自不及於被告戊○○，難認被告丁○○對於「八號店」及「六
    號店」儲水塔之使用情形，有如前壹、一、（二）及（三）段所述之認知。再查
    ，被告丁○○於警偵訊時雖供稱：伊於九十二年間有上頂樓查看，發現水管相連
    接，有問告訴人是否為其所接等語（見同上偵查卷第一二頁警詢筆錄），惟迭經
    告訴人否認被告知上情在卷，然此僅足證明被告丁○○發現頂樓儲水塔有水管相
    連接之情狀，尚不足認定被告丁○○與戊○○，就「六號店」儲水塔內之自來水
    因前壹、一、（二）及（三）段所述原因，實際操作結果，將流至「八號店」所
    屬儲水塔內一節，有犯意之聯絡。簡言之，被告丁○○雖任職店長，然此僅足證
    明被告丁○○任職於該店一節，並無積極證據證明其有何與被告戊○○共同導致
    「六號店」儲水塔內之水得流入「八號店」儲水塔之相關作為，進而連續竊水之
    行為分擔，基此，被告丁○○對於被告戊○○前揭竊盜犯行是否有所認識，其等
    主觀上有無犯意聯絡，容非無疑，尚難逕以被告丁○○擔任店長，在無積極證據
    證明被告丁○○有何行為分擔之情形下，遽認其與被告戊○○共同經營該店而有
    竊盜犯行之犯意聯絡，復以該罪相繩。
五、綜上所述，公訴人所舉之證據尚不足以證明被告丁○○有何前揭竊盜犯行，未達
    確信被告丁○○確曾犯罪之程度，而有合理懷疑之存在，無從說服法院以形成被
    告丁○○有罪之心證；此外，復查無其他積極證據足資認定被告丁○○有何公訴
    人所指之犯行，揆諸首揭法律及判例意旨，應認不能證明被告丁○○犯罪，爰為
    被告丁○○無罪判決之諭知。
據上論斷，應依刑事訴訟法第二百九十九條第一項前段、第三百零一條第一項，刑法
第五十六條、第三百二十條第一項、第四十七條、第四十一條第一項前段，罰金罰鍰
提高標準條例第一條前段、第二條，判決如主文。
本案經檢察官葉芳如到庭執行職務
中      華      民      國    九十四    年      四      月    二十二    日
                                  臺灣臺中地方法院刑事第八庭
                                    審判長法  官   朱  光  國
                                          法  官   鍾  堯  航
                                          法  官   吳  崇  道
右正本證明與原本無異。
如不服本判決，應於判決送達後十日內向本院提出上訴狀（須附繕本），上訴於臺灣
高等法院臺中分院。
                                          書記官
中      華      民      國    九十四    年      四      月    二十二    日
附錄論罪科刑法條
刑法第三百二十條
意圖為自己或第三人不法之所有，而竊取他人之動產者，為竊盜罪，處五年以下有期
徒刑、拘役或五百元以下罰金。
意圖為自己或第三人不法之利益，而竊佔他人之不動產者，依前項之規定處斷。
前二項之未遂犯罰之。
